---
title: "Эконометрика, Осень 2021"
subtitle: "Неделя 5. (4) **ММЛР:** проверка гипотез (III)"
author: "Владимир Пырлик"
date: "Октябрь 2021"
output:
  xaringan::moon_reader:
    mathjax: "https://cdn.bootcss.com/mathjax/2.7.1/MathJax.js?config=TeX-MML-AM_HTMLorMML"
    lib_dir: libs
    css: [libs/main.css, libs/fonts.css, libs/animate.css]
    chakra: libs/remark-latest.min.js
    nature:
      highlightStyle: github
      countIncrementalSlides: false
      highlightLines: true
      ratio: "8:5"
---
class: animated, fadeIn
## План

 - общая схема проверки гипотез, **критерий Вальда**

---
class: section, animated, flipInX
# Техническая часть

---
class: animated, fadeIn
## Что мы имеем?

 - ММЛР: $y_i=x_i'\beta+u_i,\color{blue}{...}$
 
 - гипотезу в нормальной форме: $H_o:\{g(\beta)=0\}$ **vs** $H_a$

---
class: animated, fadeIn
## Что мы делаем?

 - получаем оценки $\hat\beta,\;\hat V_{\hat\beta}$ и строим **статистику Вальда**
 
$$W\;=\;n\: g(\hat\beta)'\:\Big(\hat G\hat V_{\hat\beta}\hat G'\Big)^{-1}\:g(\hat\beta)$$

--

- критерий хи-квадрат основан на том, что

$$\text{если}\;H_o\;\text{верна, то}\;W\xrightarrow[n\to\infty]{d}\chi^2_{m}$$

--

- $H_o$ отвергается, если

$$\underset{=\text{P-value}}{1-F_{\chi^2_m}(W)} < \underset{\in\{0.1,\;0.05,\;0.1,\;...\}}{\text{критический размер}}$$


---
class: animated, fadeIn
## Что мы делаем?

 - получаем оценки $\hat\beta,\;\hat V_{\hat\beta}$ и строим **статистику Вальда**
 
$$W\;=\;n\: g(\hat\beta)'\:\Big(\hat G\hat V_{\hat\beta}\hat G'\Big)^{-1}\:g(\hat\beta)$$

- критерий хи-квадрат основан на том, что

$$\text{если}\;H_o\;\text{верна, то}\;W\xrightarrow[n\to\infty]{d}\chi^2_{m}$$


- $H_o$ отвергается, если

$$W > \underset{=\text{ кр. знач.}}{F^{-1}_{\chi^2_m}(1-\alpha)},\;\;\alpha\in\{0.1,\;0.05,\;0.1,\;...\}$$
---
## Критические значения статистики Вальда

$$F^{-1}_{\chi^2_\color{red}m}(1-\color{red}\alpha)$$

--

```{r, eval=FALSE}
qchisq(1-alpha,m)
```

--

```{r,eval=TRUE,echo=FALSE,warning=FALSE}
library(foreach)
m    <- c(1,2,3,4,10)
tab1 <- foreach(alpha=c(0.1,0.05,0.01), .combine=rbind) %do% {
  sapply(m, function(x) qchisq(1-alpha, x))
}
rownames(tab1) = paste("$$\\alpha=",c(0.1,0.05,0.01),"$$",sep="")
colnames(tab1) = paste("$m=",m,"$",sep="")
knitr::kable(tab1,digits=2,type='latex',escape=FALSE)
```

---
class: section, animated, bounceInLeft
# Общая схема проверки гипотезы в модели

---
class: animated, fadeIn
## 

---
class: animated, fadeIn
## 

---
class: animated, fadeIn
## 

---
class: animated, fadeIn
## 

---
class: animated, fadeIn
## 

---
class: animated, fadeIn
## 

---
class: animated, fadeIn
## 

---
class: animated, fadeIn
## 

---
class: animated, fadeIn
## 

---
class: animated, fadeIn
## 

---
class: animated, fadeIn
## 

---
class: animated, fadeIn
## 

---
class: animated, fadeIn
## 

